【裁判字號】    99,簡上,1178
【裁判日期】    991222
【裁判案由】    詐欺
【裁判全文】
臺灣板橋地方法院刑事判決            99年度簡上字第1178號
上  訴  人
即  被  告  楊明憲
上列上訴人即被告因詐欺案件，不服本院中華民國99年9 月7 日
99年度簡字第6641號第一審判決（聲請簡易判決處刑案號：臺灣
板橋地方法院檢察署99年度偵字第18037 號），提起上訴，嗣因
被告就被訴事實為有罪之陳述，本院管轄之第二審合議庭改依簡
式審判程序進行，判決如下：
    主  文
上訴駁回。
楊明憲緩刑貳年，緩刑期間付保護管束，並應向指定之政府機關
、政府機構、行政法人、社區或其他符合公益目的之機構或團體
提供肆拾小時之義務勞務。
    事實及理由
一、按本件上訴人即被告楊明憲係犯死刑、無期徒刑、最輕本刑
    為3 年以上有期徒刑以外之罪，其於準備程序就被訴事實為
    有罪之陳述，經法官告知簡式審判程序之旨，並聽取其與檢
    察官之意見後，本院認無不得或不宜改依簡式審判程序進行
    之處，爰依刑事訴訟法第455 條之1 第3 項、第364 條、第
    273 條之1 第1 項，裁定本件改依簡式審判程序進行，合先
    敘明。
二、本案經本院審理結果，認原審以被告係犯刑法第30條第1 項
    前段、第339 條第1 項之幫助詐欺取財罪，遂引用刑事訴訟
    法第449 條第1 項前段、第3 項、第454 條第2 項、刑法第
    30條第1 項前段、第2 項、第339 條第1 項、第41條第1 項
    前段、刑法施行法第1 條之1 ，逕以簡易判決處刑，量處被
    告拘役30日，如易科罰金，以新台幣1 千元折算1 日，認事
    用法及量刑均無不當，應予維持，並引用原審判決書記載之
    事實、證據及理由（詳如附件）。惟補充如下：本件證據尚
    有被告於本院審理時之認罪陳述。
三、被告上訴意旨略以：我承認檢察官所聲請簡易判決處刑之事
    實，但我已和告訴人和解，希望法院給我緩刑的機會云云。
    按緩刑之宣告，除應具備刑法第74條所定條件外，並須有可
    認為以暫不執行刑罰為適當之情形，始得為之，亦屬法院裁
    判時得依職權自由裁量之事項，當事人不得以原審未諭知緩
    刑指為違背法令（參見最高法院72年台上字第6696號判例意
    旨）。查被告執詞提起上訴，僅係不服原審未給予其緩刑宣
    告，此外並未指摘原審認事用法有何違法或不當之處。然揆
    諸前開說明，緩刑宣告與否乃係法院職權自由裁量之事項，
    要不得單以原審未諭知緩刑即指為違法，是以被告上訴顯屬
    無據，應予駁回。
四、查被告前僅因妨害家庭案件，經臺灣基隆地方法院以87年度
    基簡字第437 號判處有期徒刑4 月確定，嗣於民國87年9 月
    10日繳納易科罰金而執行完畢，此外即無其他刑事前科紀錄
    ，有臺灣高等法院被告前案紀錄表1 份在卷可按。可見被告
    前固因故意犯罪受有期徒刑以上刑之宣告，但於執行完畢後
    ，5 年以內未曾因故意犯罪受有期徒刑以上刑之宣告。本院
    審酌被告無非係因經濟狀況不佳，急於辦理貸款，始一時短
    於思慮致罹刑章，並非為牟取不法利益，而蓄意侵害他人，
    嗣於犯後已能和告訴人孫金澤經調解成立，並已實際賠償告
    訴人，此有本院調解筆錄在卷可稽，足見被告尚知盡力彌補
    其所造成之損害，其經此教訓後，當知所警惕，且其所為僅
    屬幫助之階段，並非真正造成實害之人，實宜使其有機會得
    以改過遷善，是以本院認尚無逕對被告施以短期自由刑之必
    要，自可先賦予其適當之社會處遇，以期其能有效回歸社會
    ，故上開對被告宣告之刑，以暫不執行為適當，爰依刑法第
    74條第1 項第2 款規定，另諭知緩刑2 年；且斟酌其犯罪情
    節，爰命被告應向指定之政府機關、政府機構、行政法人、
    社區或其他符合公益目的之機構或團體提供40小時之義務勞
    務。倘被告違反上開應行負擔之事項且情節重大者，依法其
    緩刑之宣告仍得由檢察官向本院聲請撤銷；又被告應執行刑
    法第74條第2 項第5 款所定事項（即上述義務勞務），爰依
    刑法第93條第1 項第2 款規定，於緩刑期間將被告付保護管
    束。
據上論斷，依刑事訴訟法第455 條之1 第3 項、第364 條、第27
3 條之1 第1 項、第368 條、第373 條，刑法第74條第1 項第2
款、第2 項第5 款、第3 項、第93條第1 項第2 款，判決如主文
。
本案經檢察官林修平到庭執行職務。
中    華    民    國    99    年    12    月    22    日
                  刑事第十七庭  審判長法官  陳信旗
                                      法官  俞秀美
                                      法官  劉正偉
以上正本證明與原本無異
本判決不得上訴。
                                      書記官  陳金鳳
中    華    民    國    99    年    12    月    24    日

司法院資訊處製作；財團法人民間司法改革基金會備份。
